臺灣南投地方法院民事小額判決
110年度埔小字第45號
原      告  臺灣產物保險股份有限公司

法定代理人  李泰宏  
訴訟代理人  方建閔  
            賴明樟  
被      告  洪堃智  
上列當事人間請求損害賠償事件，本院於民國110年10月7日言詞
辯論終結，判決如下：
    主  文
被告應給付原告新臺幣2萬7,506元，及自民國110年1月26日起至
清償日止，按週年利率5％計算之利息。
訴訟費用新臺幣1,000元由被告負擔。
本判決得假執行。
    理由要領
一、原告主張：
    被告於民國108年1月20日下午6時15分許，駕駛車牌號碼000
    0-00號自小客車，行經南投縣魚池鄉台21甲線6.1公里處，
    因欲超車而跨越雙黃線，未注意其他車輛安全，不慎撞擊由
    原告所承保、訴外人楊雅婷所有、由訴外人林均翰所駕駛之
    車牌號碼000-0000號自小客車（下稱系爭車輛），致系爭車
    輛受有左前保桿、葉子板、左車燈等車損，支出工資費用新
    臺幣（下同）4,380元及烤漆費用2萬3,126元，共計2萬7,50
    6元。經原告賠付予系爭車輛之車主後，原告依保險法第53
    條第1項、民法第184條第1項前段及第191條條之2規定，請
    求被告賠償等語，並聲明：如主文第1項所示。
二、原告前揭主張，業據其提出系爭車輛行車執照、桃苗汽車股
    份有限公司LS新竹廠估價單、發票、原告行車紀錄器截圖2
    張、汽（機）車保險理賠申請單、任意險理賠計算書、行車
    紀錄器畫面光碟各1份及系爭車輛車損照片6張（見本院卷第
    17、23、25、83、85、87、89、91、93及95頁）附卷可稽。
    另有南投縣政府警察局集集分局110年1月19日投集警交字第
    1100000911號函檢附本件交通資料（含調查紀錄表、現場照
    片6張、道路交通事故現場圖、道路交通事故調查表㈠、道路
    交通事故調查表㈡、道路交通事故初步分析研判表）附卷可
    查。而被告經合法通知，無正當理由未於言詞辯論期日到場
    ，復未提出任何書狀或陳述，依民事訴訟法第436條之23、
    第436條第2項、第280條第1及3項規定，視同自認，堪信原
    告之主張為真實。原告依保險法第53條第1項、民法第184條
    第1項前段及第191條之2規定，請求被告給付如主文第1項所
    示之金額及利息，為有理由，應予准許。
中　　華　　民　　國　　110 　年　　10　　月　　15　　日
                  埔里簡易庭  法  官  林彥宇
以上為正本係照原本作成。
如不服本判決，應於送達後20日內，向本院提出上訴狀，並表明
上訴理由（上訴理由應表明：㈠原判決所違背之法令及具體內容
；㈡依訴訟資料可認為原判決有違背法令之具體事實），如於本
判決宣示後送達前提起上訴者，應於判決送達後20日內補提上訴
理由書（須附繕本），如未於上訴後20日內補提合法上訴理由書
，法院得逕以裁定駁回上訴；並向本院繳足上訴裁判費（如委任
律師提起上訴，請注意民事訴訟法施行法第9條規定）。
中　　華　　民　　國　　110 　年　　10　　月　　18　　日
                              書記官